臺灣高等法院臺中分院刑事判決
111年度金上訴字第10號
上  訴  人  
即  被  告  王文君
上列上訴人即被告因加重詐欺等案件，不服臺灣臺中地方法院
110年度金訴字第556號中華民國110年10月26日第一審判決(起訴
案號：臺灣臺中地方檢察署110年度偵字第11229號)，提起上訴
，本院判決如下：
    主  文
原判決撤銷。
本件免訴。
    理  由
一、公訴意旨略以：被告王文君與吳志堅、易信通訊軟體暱稱「
    新豐泰」、「五碗拉麵」等真實姓名年籍不詳之詐欺集團成
    員共同意圖為自己不法之所有，基於三人以上共同詐欺取財
    、洗錢之犯意聯絡，由王文君於109年12月9日晚上8時許，
    在高鐵彰化站，將元文龍之臺灣銀行健行分行帳號00000000
    0000號帳戶之提款卡交付吳志堅，再由「新豐泰」、「五碗
    拉麵」所屬詐欺集團內真實姓名年籍不詳之成員於同年月10
    日，冒充「HITO本舖」服務人員及銀行人員，撥打電話予柯
    旭恩、侯惠琦，向柯旭恩、侯惠琦佯稱：渠等網路購物時系
    統發生錯誤，須解除多筆訂單云云，致柯旭恩、侯惠琦均因
    而陷於錯誤，按該詐欺集團成員之指示，柯旭恩於同日晚上
    7時6分許，以網路銀行匯款新臺幣(下同)12萬4042元至元文
    龍上開臺灣銀行帳戶，侯惠琦則於同日晚上12時10分許（按
    ：應為同日晚上7時17分、33分許），以網路銀行匯款1萬46
    93元、7985元至元文龍上開臺灣銀行帳戶，而詐欺得手後，
    「新豐泰」隨即通知王文君，王文君再通知吳志堅持元文龍
    之提款卡於同日晚上7時38分許、晚上7時41分許，至臺灣銀
    行臺中精密園區分行操作提款機提領6萬元、6萬元，及於晚
    上8時11分許、晚上8時12分許，至臺中市○○區○○○街00號之
    全家便利商店操作提款機提領2萬元、6000元後，於同日晚
    上11時23分許，在臺中市○○區○○○街00號之兒三公園，於扣
    除報酬後交回予王文君，王文君再於同年月11日，在板橋火
    車站，於扣除報酬後交回予「新豐泰」所屬詐欺集團內之不
    詳成員。因認被告王文君涉犯刑法第339條之4第1項第2款之
    三人以上共同詐欺取財、洗錢防制法第14條第1項之一般洗
    錢罪嫌。
二、按案件曾經判決確定者，應諭知免訴之判決，並得不經言詞
    辯論為之，刑事訴訟法第302條第1款、第307條定有明文。
    又第二審之審判，除有特別規定外，準用第一審審判之規定
    ，同法第364條亦有明定。
三、查上訴人即被告王文君(下稱被告)上開被訴事實，前已另經
    臺灣新竹地方檢察署檢察官以110年度偵字第3955號提起公
    訴，而由臺灣新竹地方法院於110年8月25日以110年度金訴
    字第158號判決判處罪刑(即該案判決附表二編號3、4部分)
    、於110年9月24日確定，此有該案判決書、臺灣高等法院被
    告前案紀錄表可憑(本院卷第29至40、43至58頁)。是本案被
    訴事實業經另案判決確定，依法應為免訴之諭知，原審未察
    遽為被告有罪之實體判決，自有未合，被告上訴意旨執此指
    摘原判決不當，其上訴為有理由，應由本院將原判決撤銷，
    改諭知免訴之判決，且不經言詞辯論為之。
四、據上論斷，應依刑事訴訟法第369條第1項前段、第364條、
    第302條第1款、第307條，判決如主文。　　
中　　華　　民　　國　　111 　年　　1 　　月　　14　　日
                  刑事第八庭  審判長法  官  林清鈞
                                    法  官  簡婉倫
                                    法  官  黃小琴
以上正本證明與原本無異。
如不服本判決，應於收受送達後20日內向本院提出上訴書狀，其
未敘述上訴理由者，並得於提起上訴後20日內向本院補提理由書
(均須按他造當事人之人數附繕本)「切勿逕送上級法院」。因
疫情而遲誤不變期間，得向法院聲請回復原狀。

                                    書記官  李宜珊
　　　　　　　　　　　　　　　　　　
中　　華　　民　　國　　111 　年　　1 　　月　　14　　日